---
title: "Final_project"
author: "Elisa Lipari"
date: "2024-01-12"
output: word_document
---

```{r setup, include=FALSE}
knitr::opts_chunk$set(echo = TRUE)

# Set CRAN mirror
options(repos = c(CRAN = "https://cran.rstudio.com"))
```

1)  Importa il dataset "Real Estate Texas.csv", contenente dei dati riguardanti le vendite di immobili in Texas.

``` {r} 


setwd("C:/Users/SAMSUNG/Desktop")

getwd()

data=read.csv("realestate_texas.csv")


#visualizzo le prime 5 righe del dataset:

head(data,5)


#valuta la dimensione del mio datset
dim (data)
attach(data)
```

2)  Indica il tipo di variabili del dataset

• City: variabile qualitativa su scala nominale

• Year: variabile quantitativa continua

• Month: variabile qualitativa ordinata ciclica

• Sales: variabile quantitativa discreta

• Volume: variabile quantitativa continua

• Median_price: variabile quantitativa continua

• listings: variabile quantitativa discreta

• months_inventory: variabile quantitativa continua

3)  Calcola Indici di posizione, variabilità e forma per tutte le variabili per le quali ha senso farlo, per le altre crea una distribuzione di frequenza. Commenta tutto brevemente.

-   CITY

Indici di posizione: moda

```{r}         
#moda
table(city)

```

city ha una distribuzione quadrimodale.

-   YEAR

• Indici di posizione: moda

• indice di variabilità: range

```{r}         
        
#calcolo range

range(year)



#calcolo moda

table(year)

```

-   MONTH

• calcolo distribuzione di frequenze

• Variabilità: range e gini

```{r}         
#calcolo distribuzione di frequenze:

N=dim(data)[1]
freq_assoluta=table(data["month"])
freq_relativa= table(data["month"])/N
distr_freq=cbind(freq_assoluta,freq_relativa)
distr_freq

#calcolo range

range(month)

#calcolo gini

calculate_gini <- function(x) {
  ni=table(x)
  fi=ni/length (x)
  fi2= fi^2
  J=length(table(x))
  gini=1-sum (fi2)
  gini.normalizzato=gini/((J-1)/J)
  return (gini.normalizzato)}

calculate_gini (month)

```

la varibile month è equidistribuita ed ogni mese si presenta 20 volte nel dataset

-   SALES

• Indici di posizione: Media, mediana, quartili

• Variabilità: range, Deviazione standard, varianza, differenza interquartile.

• Forma: Skewness, kurtosis.

```{r}        
#media 
mean (sales)


#mediana
median(sales)


#quartili

quantile(sales)

#range
range(sales)


#varianza, deviazione std, differenza interquartile
sd(sales)


var(sales)


IQR(sales)

#CV

cv=function(x){return (sd(x)/mean(x)*100)}
cv(sales)

#Skewness, kurtosis

install.packages("moments")
library(moments)

x_sales= rnorm(sales,mean(sales), sd(sales))
plot(density(x_sales))

skewness(x_sales)


kurtosis(x_sales)-3

```
la variabile Sales ha una distribuzione asimmetrica positiva e leptocurtica



-   VOLUME

• Indici di posizione: tramite funzione summary()

• Variabilità: Deviazione standard, varianza, range interquartile e CV.

• Forma: Skewness, kurtosis.

``` {r}        
#funzione summary():

summary(volume)


#deviazione standard

sd(volume)


#varianza

var(volume)


#range interquartile

IQR(volume)


#CV

cv(volume)

#indici di forma:

x_volume= rnorm(volume,mean(volume), sd(volume))
plot(density(x_volume))

skewness(x_volume)


kurtosis(x_volume)-3

```
la varibile Volume ha una distribuzione asimmetrica negativa e leptocurtica

-   MEDIAN_PRICE

• Indici di posizione: tramite funzione summary()

• Variabilità: Deviazione standard, varianza, range interquartile e CV.

• Forma: Skewness, kurtosis.

```{r}         
#funzione summary():

summary(median_price)


#deviazione standard

sd(median_price)


#varianza

var(median_price)



#range interquartile

IQR(median_price)



#CV

cv(median_price)



#indici di forma:

x_median_price= rnorm(median_price,mean(median_price), sd(median_price))
plot(density(x_median_price))

skewness(x_median_price)


kurtosis(x_median_price)-3

```
la varibile median_price ha una distribuzione asimmetrica positiva e platicurtica

-   LISTINGS

• Indici di posizione: tramite funzione summary()

• Variabilità: Deviazione standard, varianza, range interquartile e CV.

• Forma: Skewness, kurtosis.

```{r}        
#funzione summary():

summary(listings)


#deviazione standard

sd(listings)

#varianza

var(listings)


#range interquartile

IQR(listings)


#CV

cv(listings)


#indici di forma:

x_listings= rnorm(listings,mean(listings), sd(listings))
plot(density(x_listings))

skewness(x_listings)

kurtosis(x_listings)-3

```
la varibile Listings ha una distribuzione leggermente asimmetrica positiva e leptocurtica

-   MONTHS_INVENTORY

• Indici di posizione: tramite funzione summary()

• Variabilità: Deviazione standard, varianza, range interquartile e CV.

• Forma: Skewness, kurtosis.

```{r}      
#funzione summary():

summary(months_inventory)


#deviazione standard

sd(months_inventory)



#varianza

var(months_inventory)


#range interquartile

IQR(months_inventory)


#CV

cv(months_inventory)


#indici di forma:

x_mon_inv= rnorm(months_inventory,mean(months_inventory), sd(months_inventory))
plot(density(x_mon_inv))

skewness(x_mon_inv)


kurtosis(x_mon_inv)-3

```
la varibile Month_inventory ha una distribuzione asimmetrica positiva e platicurtica


4)  Qual è la variabile con variabilità più elevata? Come ci sei arrivato? E quale quella più asimmetrica?

-   confronto i CV delle variabili quantitative per valutare la variabilità maggiore.

``` {r}        
install.packages("ggplot2") 
library(ggplot2)

all_cv= c(cv(sales), cv(volume), cv(median_price), cv(listings), cv(months_inventory))

all_cv

```
Volume ha la variabilità più alta
Per osservarlo graficamente:

```{r}
# Crea un data frame con nome variabili e valori cv

# Creo un data frame con i dati
dati= data.frame(variable=c("Sales", "Volume", "Median Price", "Listings", "Months Inventory"),
cv_value = all_cv)

# per avere in grafico l'ordine da me scelto
dati$variable= factor(dati$variable, levels = dati$variable)

# Creo il grafico per CV values

library(ggplot2)

grafico=ggplot(dati) +
  geom_bar(aes(x = variable, y = cv_value), 
           stat = "identity", 
           col="black",
           fill="lightblue") +
  labs(title = "Barplot del Coefficiente di Variazione",
       x = "Variabile",
       y = "Coefficient of Variation")+
  theme_classic()
  
grafico
```

la variabile volume ha un coefficiente di variazione più alto rispetto alle altre variabili

-   valuto variabile più asimmetrica

```{r}         

#per calcolo asimmetria 
library(moments)

# creo un vettore con skewness
skewness = c(skewness(sales), skewness(volume), skewness(median_price), skewness(listings), skewness(months_inventory))

#mando la funzione per valutare la variabile con asimmetria maggiore

skewness

```

la variabile volume ha una asimmetria maggiore rispetto alle altre variabili

5)  Dividi una delle variabili quantitative in classi, scegli tu quale e come, costruisci la distribuzione di frequenze, il grafico a barre corrispondente e infine calcola l'indice di Gini.

#scelgo la variabile sales e la divido in classe:

```{r}        
min(sales)

max(sales)


#creo la classe sales_cl con la funzione cut

sales_cl= cut (sales, breaks = c(78, 178, 278,378,478))

sales_cl

#creo la distribuzione di frequenze di sales

ni=table (sales_cl)
fi=table(sales_cl)/N
Ni=cumsum(ni)
Fi=Ni/N

#la visualizzo in forma tabellare:

distr_freq=as.data.frame (cbind(ni,fi,Ni,Fi))
distr_freq


#faccio il grafico delle frequenze assolute

Freq=barplot(distr_freq$ni,
        main = "Frequenza Assoluta di variabile Sales",
        xlab = "Classi di Sales",
        ylab = "Frequenza Assoluta (ni)",
        ylim = c(0, 150),
        names.arg = rownames(distr_freq))
          
Freq
```
```{r}
#calcolo indice di gini

calculate_gini=function(x) {
  ni=table(x)
  fi=ni/length (x)
  fi2= fi^2
  J=length(table(x))
  gini=1-sum (fi2)
  gini.normalizzato=gini/((J-1)/J)
  return (gini.normalizzato)
  }


calculate_gini (sales_cl)
```
L’ indice di Gini per sales_cl indica una distribuzione abbastanza disuguale tra le classi


6)	Indovina l’indice di gini per la variabile city.

```{r}
calculate_gini(city)
```

l'indice di gini è 1 ed indica  massima eterogeneità

7)	Qual è la probabilità che presa una riga a caso di questo dataset essa riporti la città “Beaumont”? E la probabilità che riporti il mese di Luglio? E la probabilità che riporti il mese di dicembre 2012?

```{r}
#probabilità città beaumont

table(city)

    
dim(data)[1]

prob_beaumont= 60/240
prob_beaumont

```
la probabilità che esca la città di Beaumont è del 25%

```{r}
#probabilità Mese Luglio

table(month)

dim(data)[1]

prob_july= 20/240
prob_july

```
la probabilità che esca il mese di luglio è del 8,3%

```{r}
#probabilità Mese dicembre 2012

dataframe= data.frame (anno=c(year),
                          mese=c(month))

subset_dec2012 <- subset(dataframe, anno == 2012 & mese == 12)
subset_dec2012

dim(data)


prob_dec2012=4/240
prob_dec2012

```
il mese di dicembre anno 2012 si presenta 4 volte nel dataset e la probabilità che esca è del 1,6%

8)	Esiste una colonna col prezzo mediano, creane una che indica invece il prezzo medio, utilizzando le altre variabili che hai a disposizione

```{r}
data$mean_price=(data$volume/data$sales)

```
9)	Prova a creare un’altra colonna che dia un’idea di “efficacia” degli annunci di vendita. Riesci a fare qualche considerazione?


metto in relazione sales e listings per indicare l'efficacia di vendita rispetto agli annunci attivi.

```{r}
data$efficacy <- data$sales / data$listings * 100

library(ggplot2)

Efficacy_plot=ggplot(data, aes(x = city, y = efficacy)) +
  geom_bar(stat = "identity", fill = "steelblue") +
  xlab("City") +
  ylab("Efficacy") +
  ggtitle("Efficacy of Ads by City")

Efficacy_plot
```
Un valore di efficacy alto potrebbe indicare che gli annunci attivi sono efficaci nel generare vendite. Al contrario, un valore basso potrebbe indicare che, nonostante ci siano molti annunci attivi, le vendite restano basse e va migliorato qualcosa. Nel caso riportato la maggiore efficacia la si riscontra negli annunci per la città di Bryan-college Station


10)	Prova a creare dei summary(), o semplicemente media e deviazione standard, di alcune variabili a tua scelta, condizionatamente alla città, agli anni e ai mesi. 

```{r}
install.packages("dplyr")
library(dplyr)

data %>%
  group_by(city, year) %>%
  summarise(media=mean(volume),
            dev.std=sd(volume))
  

grafico_dplyr=data %>%
  group_by(city, year) %>%
  summarise(Media = mean(volume), dev_standard = sd(volume)) %>%
  ggplot(aes(x = city, y = Media, fill = as.factor(year))) +
  geom_bar(stat = "identity") +
  ggtitle("Media del valore totale delle vendite in milioni di dollari")+
  labs(x="City", y="Mean", fill="Anno")+
  theme(axis.text.x = element_text(size=8))+
  theme(title = element_text(size=9))

grafico_dplyr
```
il grafico indica la media del valore totale delle vendite in milioni di dollari per ciascuna città in base all'anno di interesse. L’asse delle x riporta la variabile city, l’asse delle y la media del valore totale delle vendite. Quest’ultima viene calcolata per ogni città in base agli anni di riferimenti, riportati nella legenda con diversi colori.. Il maggior guadagno sembra concentrarsi nella città di Tyler nell’anno 2014


10.1)	Utilizza i boxplot per confrontare la distribuzione del prezzo mediano delle case tra le varie città. Commenta il risultato

```{r}
library(ggplot2)



mp <- ggplot(data = data) +
  geom_boxplot(aes(x = city,
                   y = median_price),
               fill = "lightblue") +
  theme_bw() +
  labs(title = "prezzo mediano di vendita nelle diverse città")

print(mp)


``` 
il grafico di bloxplot rappresenta il valore mediano di vendita riportato sull'asse y, nelle città indicate sull'asse x.I punti al di fuori del boxplot rappresentano gli outliers che sono presenti per tutte le città tranne che per la città di Tyler.Inoltre, nella città di Wichita Falls il prezzo mediano di vendita è più basso che nelle altre città.


10.2)	Utilizza i boxplot o qualche variante per confrontare la distribuzione del valore totale delle vendite tra le varie città ma anche tra i vari anni. 
Qualche considerazione da fare?


```{r}
library(ggplot2)

Volume_boxplot=ggplot(data = data) +
  geom_boxplot(aes(x = city,
                   y = volume,
                   fill = as.factor(year)),
               color = "black") +
  scale_fill_manual(values = c("2010" = "red", "2011" = "blue", "2012" = "lightgreen", "2013"= "lightblue","2014"="yellow")) +
  labs(fill = "Year", title = "valore totale delle vendite nel corso degli anni")+
  theme(axis.text.x = element_text(size=8), title=element_text(size=10))

print(Volume_boxplot)
```
il grafico mostra il valore totale delle vendite nel corso degli anni nelle 4 città. In particolare, per ogni città indicata sull'asse x, viene riportato il valore totale delle vendite per ciascun anno, rappresentato come boxplot di colore diverso (vedi legenda). Le maggiori vendite sembrano verificarsi nelle citta di college-station e Tyler, sopratutto negli anni 2013-2014.

10.3)	Usa un grafico a barre sovrapposte per confrontare il totale delle vendite nei vari mesi, sempre considerando le città. Prova a commentare ciò che viene fuori. Già che ci sei prova anche il grafico a barre normalizzato. Consiglio: Stai attento alla differenza tra geom_bar() e geom_col(). PRO LEVEL: cerca un modo intelligente per inserire ANCHE la variabile Year allo stesso blocco di codice, senza però creare accrocchi nel grafico.

```{r}

#grafico senza variabile year

library(ggplot2)

sales_plot=ggplot(data=data)+
  geom_bar(aes(x = month, y = sales, fill=city),
           position="stack",
            stat = "identity") +
  
  xlab("Month") +
  ylab("Sales") +
  ggtitle("totale delle vendite nel corso dei mesi")+
  theme(title=element_text(size=8))+
  scale_x_continuous(breaks=seq(1,12,1))+
  theme_classic()

sales_plot
```
il grafico rappresenta il totale delle vendite per ciascuna città nel corso dei mesi. I mesi sono riportati sull'asse delle x, mentre il totale delle vendite sull'asse delle y. I diversi colori rappresentano le 4 città come riportato in legenda. 
Dal grafico così ottenuto possiamo concludere che vendite maggiori si accumulano nei mesi centrali, soprattutto per le città di Bryan College station e Tyler.

```{r}
#aggiungo variabile YEAR utilizzando la funzione facet_grid() che mi divide il grafico in più pannelli

sales_plot=ggplot(data=data)+
  geom_bar(aes(x = month, y = sales, fill=city),
           position="stack",
            stat = "identity") +
  
  xlab("month") +
  ylab("Sales") +
  ggtitle("Totale delle vendite nel corso dei mesi e degli anni")+
  scale_x_continuous(breaks=seq(1,12,1))+
  theme_classic()+
  theme(title=element_text(size=8))+
  facet_grid(year)

sales_plot
```
Rispetto al grafico precedente, qui è stata aggiunta la variabile Year in modo da valutare il totale delle vendite per ogni mese e ogni città dal 2010 al 2014.Possiamo ora concludere che le vendite maggiori si accumulano nei mesi centrali, soprattutto nell'anno 2014.

```{r}

#normalizzo il grafico

sales_plot=ggplot(data=data)+
  geom_bar(aes(x = month, y = sales, fill=city),
           position="fill",
            stat = "identity") +
  
  xlab("month") +
  ylab("Sales") +
  ggtitle("totale delle vendite nel corso dei mesi e degli anni")+
  scale_x_continuous(breaks=seq(1,12,1))+
  scale_y_continuous(breaks=seq(0,1,0.25))+
  theme_classic()+
   theme(title=element_text(size=8))+
  facet_grid(year)

sales_plot
```


10.4)	Prova a creare un line chart di una variabile a tua scelta per fare confronti commentati fra città e periodi storici. 
Consigli: Prova inserendo una variabile per volta. Prova a usare variabili esterne al dataset, tipo vettori creati da te appositamente.


```{r}

library(dplyr)
library(ggplot2)

#creo vettore città

cities=c("Beaumont", "Bryan-College Station", "Tyler","Wichita Falls")

#uso dplyr per avere i dati di sales sommati in ciascun anno e per ciascuna città

data_summary <- data %>%
  filter(city %in% cities ) %>%
  group_by(city, year) %>%
  summarise(totale = sum(sales))

# grafico con ggplot2 utilizzando come dati quelli ottenuti da dplyr

grafico_dplyr <- ggplot(data = data_summary) +
  geom_line(aes(x = year, y = totale, col = city), lwd = 1) +
  geom_point(aes(x = year, y = totale, col = city), size = 3) +
  labs(title = "Sales over time in different cities",
       x = "Year",
       y = "Total Sales") +
  theme(title=element_text(size=8))+
  scale_y_continuous(limits = c(500,4000))+
  theme_bw() 

# mostra il grafico
print(grafico_dplyr)



```
il line chart indica il totale delle vendite delle 4 città nel corso degli anni. Sull'asse delle x sono riportati gli anni dal 2010 al 2014, mentre sull'asse delle y il totale delle vendite in ciascun anno per ogni città. In questo modo è possibile confrontare l'andamento delle vendite tra le 4 città nel corso dei 5 anni. Osservando il grafico possiamo concludere che la città di Tyler, rispetto alle altre città, ha un maggior numero di vendite già dal primo anno di misurazione (2010) che continua a crescere fino al 2014. Al contrario, la città con un minor numero di vendite è Wichita Falls, dove le total sales si mantengono costanti dal 2010 al 2014.








